【裁判字號】    90,易,106
【裁判日期】    900418
【裁判案由】    違反商標法
【裁判全文】
臺灣高雄地方法院刑事判決                            九十年度易字第一六號
    公  訴  人  臺灣高雄地方法院檢察署檢察官
    被      告  甲○○
右列被告因違反商標法案件，經檢察官提起公訴（八十九年度偵字第二五八九一號）
，本院判決如左：
    主  文
甲○○連續明知為意圖欺騙他人，於同一商品使用相同於他人註冊商標之圖樣之商品
而販賣，科罰金新台幣壹萬元，如易服勞役，以佰元（即新台幣玖佰元）折算壹日
。扣案之仿冒「ＬＶ」等商標圖樣之皮夾貳拾只、手機袋壹只、皮包只，均沒收。
    事  實
一、甲○○明知如附圖所示之「ＬＶ」等商標圖樣，皆係乙○○○○登馬爾悌耶公司
    （以下簡稱路易威登公司）向經濟部中央標準局（現改制為智慧財產局）申請註
    冊取得商標專用權，註冊號碼分別如附表所示，指定使用於商標法施行細則第二
    十七條第五十類之各種手提箱、手提包、旅行箱、行李箱及其他應屬本類之一切
    商品及第二十四條第四十三類之書包、手提箱袋、旅行袋、皮夾等商品，經延展
    或仍在專用期間內，且路易威登公司所生產之手提包、皮夾等物，在國內外市場
    行銷多年，品質著有信譽，為相關消費大眾所共知之商品。詎甲○○明知其向姓
    名年籍不詳之成年男子，以每只新台幣（下同）一百元價格販入之皮夾、皮包、
    手機袋一批，為仿冒路易威登公司所產製之皮夾、皮包、手機袋，竟基意圖欺騙
    他人之概括犯意，自八十九年十一月八日起，將之陳列於高雄市○○區○○路與
    南屏路口「瑞豐夜市」內攤位處，以每件二百元之價格，連續出售予不特定人多
    次，以牟取利益，致侵害路易威登公司之商標專用權。嗣於八十九年十一月九日
    晚間十一時許，為警在上址查獲，並扣得仿冒路易威登公司所產製之皮夾貳拾只
    、手機袋壹只、皮包只。
二、案經高雄市政府警察局鹽埕分局移送台灣高雄地方法院檢察署檢察官偵查起訴。
    理  由
一、訊據被告甲○○固坦承於右揭時地，販賣本件仿冒商品之事實，惟辯稱：不知為
    仿冒品云云。惟查，本件商標之正品價格高昂，被告所販售之皮件價格每件僅二
    百元，價格顯然低於正品市價，所辯不知仿冒品，顯與經驗法則有違，不足採信
    。此外，如附表所示商標圖樣，係路易威登公司向經濟部智慧財產局申請註冊取
    得商標專用權之商標，指定使用於商標法施行細則第二十七條第五十類之各種手
    提箱、手提包、旅行箱、行李箱及其他應屬本類之一切商品及第二十四條第四十
    三類之書包、手提箱袋、旅行袋、皮夾等商品，均在專用期間等情，有經濟部中
    央標準局商標註冊證影本五紙附卷可稽。扣案標示「ＬＶ」商標之皮夾二十只、
    手機袋一只、皮包三只，確係仿冒品，亦經被害人代理人林夏滋於警訊時指述無
    誤，並有上開仿冒品扣案可資佐證。事證明確，被告犯行堪以認定。
二、核被告所為，係犯商標法第六十三條明知為意圖欺騙他人，於同一商品使用相同
    於他人註冊商標之圖樣之商品而販賣罪，其先後多次販賣仿冒商品之行為，時間
    緊接，所犯構成要件相同之罪，顯係基於概括之犯意而為之，應依連續犯之規定
    論以一罪，並加重其刑。爰審酌被告為貪圖小利而販賣品低劣之仿冒品，對商標
    權人權益之侵害非小，並有害國家之國際形象，惟被告實際犯罪所得非多等一切
    情狀，量如主文所示之刑，並諭知易服勞役之折算標準。查被告前未曾受有期徒
    刑以上刑之宣告，此有卷附台灣高雄地方法院檢察署刑案資料查註紀錄表可按，
    此次因貪圖小利，一時失慮，偶罹刑章，經此起訴審判後當知所警惕，信無再犯
    之虞，本院認為前開對其宣告之刑，以暫不執行為適當，爰諭知緩刑二年，以啟
    自新。扣案之仿冒路易威登公司所產製之皮夾二十只、手機袋一只、皮包三只，
    均係被告販賣之仿冒品，依商標法第六十四條之規定，均宣告沒收。
據上論斷，應依刑事訴訟法第二百九十九條第一項前段，商標法第六十三條、第六十
四條，刑法第十一條前段、第五十六條、第四十二條第二項、第七十四條第一款，罰
金罰鍰提高標準條例第二條，現行法規所定貨幣單位折算新台幣條例第二條，判決如
主文。
中      華      民      國    九十      年      四      月     十八     日
                              臺灣高雄地方法院刑事第一庭
                                      法  官    郭佳瑛
右正本證明與原本無異。
如不服本判決，應於判決送達後十日內，向本院提出上訴狀。
                                      書記官    王美玲
中    華    民    國      九十      年      四      月      十九      日
附錄本案論罪科刑法條全文
商標法第六十三條：
明知為前條商品而販賣、意圖販賣陳列、輸出或輸入者，處一年以下有期徒刑、拘役
或科或併科新台幣五萬元以下罰金。


司法院資訊處製作；財團法人民間司法改革基金會備份。
